【裁判字號】    99,易,447
【裁判日期】    990407
【裁判案由】    傷害等
【裁判全文】
臺灣臺南地方法院刑事判決               99年度易字第447號
公  訴  人  臺灣臺南地方法院檢察署檢察官
被      告  甲○○
            乙○○
上列被告因傷害等案件，經檢察官聲請簡易判決處刑（98年度偵
字第16921號），本院認不宜以簡易判決處刑，改依通常程序審
理，並判決如下：
    主  文
本件公訴不受理。
    理  由
一、聲請簡易判決處刑意旨略以：
（一）被告甲○○因不滿其前妻史瑞雲在告訴人乙○○所經營位
      於臺南市安平區○○○○街157號13樓之1「臺灣國際文化交
      流協會」上班，而於民國98年9月16日晚上7時30分前往上
      址，因細故與告訴人乙○○發生爭執，經告訴人乙○○要
      求被告甲○○離去，惟被告甲○○受退去之要求後竟仍留
      滯在內。嗣經告訴人乙○○報案經警到場處理後，被告甲
      ○○始行離去。
（二）被告乙○○因不滿告訴人甲○○於上開時、地之行為，遂
      以電話邀約告訴人甲○○前來其居所談判，雙方於98年9
      月20日凌晨2時許，在臺南市○○○○街157號前發生爭執
      ，詎被告乙○○竟基於普通傷害之故意，徒手毆打告訴人
      甲○○，致告訴人甲○○受有左臉頰微腫、合併左膝關節
      處疼痛及胸腹壁挫傷等傷害。
（三）因認被告甲○○涉有刑法第306條第2項之留滯住宅罪嫌、
      被告乙○○涉有同法第277條第1項之普通傷害罪嫌等語。
二、按檢察官聲請以簡易判決處刑之案件，經法院認為有第451
    條之1第4項但書之情形者，應適用通常程序審判之；又告訴
    乃論之罪，告訴人於第一審辯論終結前，得撤回其告訴；告
    訴乃論之罪，其告訴經撤回者，應諭知不受理之判決，並得
    不經言詞辯論為之，刑事訴訟法第452條、第238條第1項、
    第303條第3款、第307條分別定有明文。
三、查本件告訴人乙○○告訴被告甲○○留滯住宅案件及告訴人
    甲○○告訴被告乙○○普通傷害案件，公訴人認彼二人係分
    別觸犯刑法第306條第2項及同法第277條第1項之罪，依同法
    第287條前段、第308條第1項規定，須告訴乃論。茲因被告
    甲○○、乙○○業與告訴人乙○○、甲○○達成和解，雙方
    並於99年4月1日調解時當庭表明撤回告訴之旨，有調解筆錄
    一份在卷可稽，依前開說明，本件既不得以簡易判決處刑，
    爰改依通常程序審理，並不經言詞辯論，逕為諭知不受理之
    判決。
四、依刑事訴訟法第452條、第303條第3款、第307條，判決如主
    文。
中    華    民    國    99    年    4     月    7     日
                  刑事第十五庭  法  官  林彥君
以上正本證明與原本無異
如不服本判決應於收受本判決後10日內向本院提出上訴書狀，並
應敘述具體理由。其未敘述上訴理由者，應於上訴期間屆滿後20
日內向本院補提理由書狀（均須按他造當事人之人數附繕本）「
切勿逕送上級法院」。
                                書記官  莊淑雅
中    華    民    國    99    年    4     月    8     日

司法院資訊處製作；財團法人民間司法改革基金會備份。
